臺灣板橋地方法院刑事判決　　　　　　 100年度訴緝字第47號
公　訴　人　臺灣板橋地方法院檢察署檢察官
被　　　告　張家豪
指定辯護人　本院公設辯護人　吳天明
上列被告因違反毒品危害防制條例案件，經檢察官提起公訴（97
年度偵字第34924 號），本院判決如下：
    主  文
張家豪犯如附表所示各罪，分別處如附表所示之宣告刑。應執行
有期徒刑參年陸月。未扣案之0000000000號行動電話
壹具（含ＳＩＭ卡壹張）應與賴詩婷連帶沒收，如全部或一部不
能沒收時，與賴詩婷連帶追徵其價額；未扣案之販賣第三級毒品
所得新臺幣參仟伍佰元應與賴詩婷連帶沒收，如全部或一部不能
沒收時，以其與賴詩婷之財產連帶抵償之。
    事  實
一、張家豪前因公共危險案件，經臺灣花蓮地方法院以九十四年
    度交訴字第二五號判決判處有期徒刑三月確定，於民國九十
    四年十月三十一日易科罰金執行完畢。詎猶不知悔改，明知
    愷他命（Ｋａｔｅｍｉｎｅ，即俗稱之Ｋ他命）係毒品危害
    防制條例所列管之第三級毒品，依法不得販賣，竟仍與成年
    人賴詩婷（本院業已審結）基於販賣第三級毒品之犯意聯絡
    ，先後於附表所示時間、地點，均以賴詩婷所有之0000
    000000號行動電話作為聯繫工具，以各編號所載之對
    價，二次販賣如附表各編號所示數量之愷他命予李昭賢等人
    ，以賺取價差。嗣經警方依法實施通訊監察，並於九十七年
    十二月十九日晚間六時十分許，持搜索票前往新北市板橋區
    ○○○街一０二巷三弄十三號五樓執行搜索，而循線查悉上
    情。
二、案經臺北市政府警察局刑事警察大隊移送臺灣板橋地方法院
    檢察署檢察官偵查起訴。
    理  由
甲、有關證據能力方面：
一、按被告以外之人於審判外之言詞或書面陳述，除法律有規定
    者外，不得作為證據，刑事訴訟法第一百五十九條第一項固
    有明定。惟被告以外之人於審判外之陳述，雖不符同法第一
    百五十九條之一至之四規定，但經當事人於審判程序同意作
    為證據，法院審酌該言詞陳述或書面作成時之情況，認為適
    當者，亦得為證據，且當事人、辯護人於法院調查證據時，
    知有第一百五十九條第一項不得為證據之情形，而未於言詞
    辯論終結前聲明異議者，視為有前項之同意，此亦據刑事訴
    訟法第一百五十九條之五規定甚明。
二、本案判決所引用之被告以外之人於審判外之陳述，被告張家
    豪及其辯護人於本院一百年三月二十八日準備程序進行中，
    已陳稱：對證據能力沒有意見，同意引為審判期日調查之證
    據等語明確，迄本院言詞辯論終結前，復未對該等證據之證
    據能力聲明異議。本院審酌該等證據之取得，並無違法不當
    或證明力明顯過低之瑕疵，亦認以之作為證據，要屬適當。
    是以依刑事訴訟法第一百五十九條之五之規定，本案判決所
    引用之被告以外之人於審判外之陳述，均有證據能力。
乙、實體方面：
一、上揭犯罪事實，業據被告於警詢、偵查及本院準備程序、審
    理中均自白不諱（見九十七年度偵字第三四九二四號偵查卷
    第十七頁、第一六六頁、第一七九頁、第二二九頁，本院一
    百年度訴緝字第四七號刑事卷第四十九頁至第五十一頁、第
    一六二頁至第一六五頁），核與證人李昭賢、賴妍甄分別於
    偵查及本院九十八年度訴字第二二七二號刑事案件、臺灣高
    等法院九十九年度上訴字第二二九０號刑事案件審理時證述
    之情節相符（見同上偵查卷第一九五頁、第二百頁、第二三
    八頁，本院九十八年度訴字第二二七二號刑事卷九十九年三
    月二日審判筆錄第十六頁、第十七頁，同卷九十九年四月二
    十七日審判筆錄第四頁至第九頁，本院卷第一一七頁至第一
    二０頁），復有賴詩婷之0000000000號行動電話
    與李昭賢持用之0000000000號通訊監察譯文一份
    在卷可憑（見同上偵查卷第六十八頁、第七十五頁反面），
    足認被告之自白與事實相符。從而本案事證明確，被告犯行
    堪予認定。
二、論罪科刑：
  (一)有關法律修正之比較適用：
    (1)按法規之制定與法規之修正，如有特定生效日之必要者，
      依中央法規標準法第十四條或第二十條第二項準用第十四
      條之規定，應分別特定其施行日期。法規制定或前次修正
      基於特殊因素所特定之施行日期，並不適用於日後修正或
      再次修正之條文。又法律之制定或修正，若未明定施行日
      期者，中央法規標準法雖未規定應自何時生效，然法律既
      經制定或修正並經總統公布，自應依一般原則，自公布日
      起算至第三日發生效力。又九十二年七月九日修正公布之
      毒品危害防制條例第三十六條雖規定：「本條例自公布後
      六個月施行」，然觀諸其立法理由乃謂：「(一)依修正草案
      第二條第三項規定，法務部需會同衛生署成立審議委員會
      每三個月定期檢討調整毒品之分級及品項，而本次新增第
      四級毒品，有需要在新法施行前先經該審議會檢討後再調
      整公布，爰預留六個月緩衝期，以利處理。(二)依本條例新
      修正之規定，有必要再訂定相關子法及修正相關法規，以
      配合本條例之施行，故亦有需要預留適當緩衝期，以利訂
      頒相關子法及相關法規之配合修正」，可知該條規定顯係
      因應該次修正之需，始預留適當之緩衝期，其後修正條文
      之施行日期，尚難援引此一規定而為標準，若未明定施行
      日期者，仍應依一般原則，自公布日起算至第三日發生效
      力。是以總統於九十八年五月二十日修正公布毒品危害防
      制條例第四、十一、十一之一、十七、二十、二十五條等
      條文，依上開說明，應自公布日起第三日即九十八年五月
      二十二生效（司法院九十八年六月二十九日院台廳刑一字
      第０９８００１４６４３號函參考），合先敘明。
    (2)再按刑法第二條第一項之規定，係規範行為後法律變更所
      生新舊法比較適用之準據法，且比較新舊法時，亦應就罪
      刑有關之共犯、未遂犯、想像競合犯、牽連犯、連續犯、
      結合犯，以及累犯加重、自首減輕暨其他法定加減原因（
      如身分加減）與加減例等一切情形，綜其全部罪刑之結果
      而為比較並整體適用，不能割裂而分別適用有利益之條文
      ，最高法院復有二十七年上字第二六一五號判例及九十五
      年第八次刑事庭會議決議可資參照。
    (3)被告行為後，毒品危害防制條例第四條第三項之規定，業
      於九十八年五月二十三日修正施行。比較修正前、後之規
      定，該條文之罰金刑從原先「得併科新臺幣五百萬元以下
      罰金」，提高至「得併科新臺幣七百萬元以下罰金」，固
      以修正前之規定有利於被告。惟該次修正另同時增列第十
      七條第二項「犯第四條至第八條之罪於偵查及審判中均自
      白者，減輕其刑」之規定，而被告確於偵查、審判中均自
      白犯罪，顯然適用修正後之現行規定能獲得減刑之寬典，
      較為有利於被告。是以本案經本院綜合全部罪刑整體比較
      之結果，以現行規定較有利於被告，依刑法第二條第一項
      後段規定，自應一體適用修正後即裁判時法論處。
  (二)核被告二次所為，均係犯現行毒品危害防制條例第四條第三
    項之販賣第三級毒品罪。被告就上開犯行，與成年人賴詩婷
    有犯意聯絡及行為分擔，為共同正犯。被告為轉讓而持有之
    愷他命數量，一次合計約七公克，另次則僅約一公克，均未
    逾修正後毒品危害防制條例第十一條第五項所定「純質淨重
    二十公克以上」之論罪標準，是以被告持有愷他命之行為既
    不涉刑事責任，則此與其嗣後轉讓愷他命之犯行間，亦不生
    低度行為與高度行為之吸收關係。再者，被告前因公共危險
    案件，經臺灣花蓮地方法院以九十四年度交訴字第二五號判
    決判處有期徒刑三月確定，於九十四年十月三十一日易科罰
    金執行完畢乙節，有臺灣高等法院被告前案紀錄表一份在卷
    可考，其受有期徒刑之執行完畢，五年內故意再犯本件有期
    徒刑以上之二罪，均為累犯，皆應依法加重其刑。又被告於
    偵查、審理時均自白犯罪，應依毒品危害防制條例第十七條
    第二項之規定減輕其刑，並依法先加後減。所犯上開二罪，
    犯意各別，行為互殊，應分論併罰。
  (三)爰審酌被告所為助長施用毒品之不良風氣，危及他人身心健
    康，惟其各次轉讓之愷他命數量尚非鉅大，兼以始終坦承犯
    行之犯後態度，暨其素行、智識程度、犯罪之動機、目的、
    手段等一切情狀，分別量處如主文所示之刑，並定其應執行
    刑。被告用以與李昭賢聯繫買賣愷他命事宜使用之0000
    000000號行動電話，係共犯賴詩婷所有乙節，業據賴
    詩婷於本院九十八年度訴字第二二七二號刑事案件審理時供
    述明確（見上開卷宗九十九年三月二日審判筆錄第四頁），
    是以雖未扣案，仍應依毒品危害防制條例第十九條第一項之
    規定，宣告與賴詩婷連帶沒收，如全部或一部不能沒收時，
    應與賴詩婷連帶追徵其價額，未扣案之販賣第三級毒品所得
    新臺幣（下同）三千五百元亦應與賴詩婷連帶沒收，如全部
    或一部不能沒收時，以其與賴詩婷之財產連帶抵償之。至於
    警方在被告與賴詩婷位於新北市板橋區○○○街一０二巷三
    弄十三號五樓扣得之愷他命、分裝袋、磅秤、安非他命吸食
    器、玻璃球及帳冊等物，均核與本案犯罪事實無關，故不併
    予宣告沒收，附此敘明。
據上論斷，應依刑事訴訟法第二百九十九條第一項前段，現行毒
品危害防制條例第四條第三項、第十七條第二項、第十九條第一
項，刑法第十一條前段、第二條第一項後段、第二十八條、第四
十七條第一項、第五十一條第五款，判決如主文。
本案經檢察官黃怡華到庭執行職務。
中    華    民    國   100    年    8     月    5     日
                  刑事第二十一庭  審判長法  官  劉元斐
                                        法  官  李俊彥
                                        法  官  陳海寧
上列正本證明與原本無異。
如不服本判決，應於判決送達後10日內敘明上訴理由，向本院提
出上訴狀 (應附繕本) ，上訴於臺灣高等法院。其未敘述上訴理
由者，應於上訴期間屆滿後20日內向本院補提理由書「切勿逕送
上級法院」。
                                        書記官  陳金鳳
中    華    民    國  100     年    8     月    10    日
附錄本案論罪科刑所引法條
毒品危害防制條例第四條
製造、運輸、販賣第一級毒品者，處死刑或無期徒刑；處無期徒
刑者，得併科新臺幣二千萬元以下罰金。
製造、運輸、販賣第二級毒品者，處無期徒刑或七年以上有期徒
刑，得併科新臺幣一千萬元以下罰金。
製造、運輸、販賣第三級毒品者，處五年以上有期徒刑，得併科
新臺幣七百萬元以下罰金。
製造、運輸、販賣第四級毒品者，處三年以上十年以下有期徒刑
，得併科新臺幣三百萬元以下罰金。
製造、運輸、販賣專供製造或施用毒品之器具者，處一年以上七
年以下有期徒刑，得併科新臺幣1 百萬元以下罰金。
前五項之未遂犯罰之。
附表
┌──┬────┬──────┬─────┬─────┬────┬──────────────┐
│編號│時間    │地點        │對象      │數量及對價│所犯法條│宣告刑                      │
├──┼────┼──────┼─────┼─────┼────┼──────────────┤
│一  │97年11月│新北市板橋區│李昭賢及其│以3000元之│毒品危害│張家豪共同販賣第三級毒品，累│
│    │26日凌晨│南雅東路8 號│友人      │對價販售愷│防制條例│犯，處有期徒刑貳年捌月。未扣│
│    │1時許   │6 樓之4 李昭│          │他命7 包（│第4條第3│案之0000000000號行│
│    │        │賢租屋處    │          │重量合計約│項      │動電話壹具（含ＳＩＭ卡壹張）│
│    │        │            │          │7公 克）  │        │應與賴詩婷連帶沒收，如全部或│
│    │        │            │          │          │        │一部不能沒收時，與賴詩婷連帶│
│    │        │            │          │          │        │追徵其價額；未扣案之販賣第三│
│    │        │            │          │          │        │級毒品所得新臺幣參仟元應與賴│
│    │        │            │          │          │        │詩婷連帶沒收，如一部或全部不│
│    │        │            │          │          │        │能沒收時，以其與賴詩婷之財產│
│    │        │            │          │          │        │連帶抵償之。                │
├──┼────┼──────┼─────┼─────┼────┼──────────────┤
│二  │97年11月│同上        │李昭賢及賴│以500 元之│毒品危害│張家豪共同販賣第三級毒品，累│
│    │28日凌晨│            │妍甄      │價格販賣愷│防制條例│犯，處有期徒刑貳年捌月。未扣│
│    │3時許   │            │          │他命1 包（│第4 條第│案之0000000000號行│
│    │        │            │          │重量約1 公│3 項    │動電話壹具（含ＳＩＭ卡壹張）│
│    │        │            │          │克）      │        │應與賴詩婷連帶沒收，如全部或│
│    │        │            │          │          │        │一部不能沒收時，與賴詩婷連帶│
│    │        │            │          │          │        │追徵其價額；未扣案之販賣第三│
│    │        │            │          │          │        │級毒品所得新臺幣伍佰元應與賴│
│    │        │            │          │          │        │詩婷連帶沒收，如一部或全部不│
│    │        │            │          │          │        │能沒收時，以其與賴詩婷之財產│
│    │        │            │          │          │        │連帶抵償之。                │
└──┴────┴──────┴─────┴─────┴────┴──────────────┘